# 高危行业企业安全生产费

提问人：3311008 时间：2010-01-28 22:04:45
计提分录是不是 借：管理费用 贷：专项储备（）报表上放哪里

回答人：chenyiwei
回复 楼主 3311008 的帖子新准则下是；报表上“股东权益”大类下单列项目反映。